臺灣新竹地方法院刑事判決　　　　　　　　　　　　　　九十年度易字第九四五號
　　公　訴　人　臺灣新竹地方法院檢察署檢察官
　　被　　　告　甲○○
右列被告因違反毒品危害防制條例案件，經檢察官提起公訴( 九十年度毒偵字第一五
九七號 )，本院判決如左：
    主  文
甲○○施用第二級毒品，累犯，處有期徒刑柒月。扣案第二級毒品安非他命毛重零點
玖公克沒收銷燬。
    事  實
一、甲○○前於民國八十六年十二月間因違反麻醉藥品管理條例案件，經本院以八十
    六年度易字第一八○六號判決判處有期徒刑六月確定在案，於八十七年九月十一
    日執行完畢，猶未悔改，復於八十八年間因施用毒品案件，經執行觀察勒戒，無
    繼續施用毒品傾向，而為臺灣新竹地方法院檢察署檢察官於八十九年三月十五日
    以八十八年度毒偵字第六八九號為不起訴處分確定後，又於五年內即於八十九年
    四月二十九日八時許回溯四日內某時許施用第二級毒品安非他命，經本院以八十
    九年度毒聲字第一四六七號裁定送臺灣新竹看守所附設勒戒處所觀察、勒戒後，
    認有繼續施用毒品傾向，另經本院以八十九年度毒聲字第二二五七號裁定令入戒
    治處所施以強制戒治一年，並經本院以八十九年度易字第一一○九號判決判處有
    期徒刑六月確定，嗣於九十年三月十二日經本院以九十年度毒聲字第四一五號裁
    定停止戒治付保護管束，並自九十年四月二十七日起執行保護管束在案，仍不知
    警惕，竟於保護管束期間，另行起意，於九十年八月三日晚間十時五十分許回溯
    前九十六小時內之某時，在不詳地點施用第二級毒品安非他命，為警於九十年八
    月三日晚間八時五十分許，在國道三號高速公路南下七十二公里處攔檢其友人林
    穩源所駕駛自用小客車時，查獲甲○○將其所有之安非他命一包毛重零點九公克
    置放在其座位前方車架上之煙盒內，並經警採集其尿液後送請臺灣檢驗科技股份
    有限公司檢驗結果，發現其尿液中有毒品安非他命陽性反應，始查得上情。
二、案經內政部警政署國道公路警察局報請臺灣桃園地方法院檢察署檢察官呈請臺灣
    高等法院檢察署檢察長令轉臺灣新竹地方法院檢察署檢察官偵查起訴。
    理  由
一、訊據被告甲○○矢口否認有施用第二級毒品安非他命之行為，辯稱：伊於保護管
    束期間並未施用安非他命，係因出入新竹市○○路湯姆熊遊藝場內吸食別人所用
    之安非他命，始會於伊採集之尿液檢出安非他命陽性反應云云。經查，被告於九
    十年八月三日晚間十時五十分許接受採尿，經送臺灣檢驗科技股份有限公司先以
    ＥＩＡ酵素免疫分析法初步檢驗，再以ＧＣ＼ＭＳ氣相層析質譜儀分析法予以確
    認，呈安非他命陽性反應，有國道公路警察局第六隊九十年八月移送煙毒麻醉藥
    品人犯尿液檢體編號對照表、臺灣檢驗科技股份有限公司九十年八月十五日出具
    之濫用藥物尿液檢驗報告附卷可稽( 詳臺灣桃園地方法院檢察署九十年度毒偵字
    第三○七二號偵查卷第二十九至三十頁 )，則尿液毒品檢驗如以薄層分析Thin-L
    ayer Chromatography 等初步篩檢方式實施檢驗，有可能因藥品交叉反應，在尿
    液中產生偽陽性之毒品反應，若因缺乏其他確切之佐證而有所爭執時，尚須以質
    譜分析或氣相層析等較精密之實驗方式進行確認檢驗，則可完全排除偽陽性反應
    ，為法務部調查局第六處八十七年九月二十二日(８７)發技(一)字第八七○七一
    四九一號函所揭示意旨，足見臺灣檢驗科技股份有限公司所使用之上開檢驗方法
    應無偽陽性之可能，其檢驗報告堪以採信。又觀之該檢驗報告內載甲基安非他命
    經「確認檢出濃度」逾一千( (NG/ML )，遠高出於行政院衛生署所設之判定依據
    五○○( NG/ML ) ，顯與在他人施用第二級毒品安非他命處所不慎吸入該二手安
    非他命之情形有別，且依臺北榮民總醫院毒藥物諮詢中心之經驗，尚無因被動吸
    入毒品而致尿液檢出安非他命陽性之反應，且遍查相關文獻，亦無嗎啡或海洛因
    之被動吸入研究報告，亦有臺北榮民總醫院毒藥物諮詢中心八十一年四月六日函
    一件附卷為憑，參之被告亦自承其為警查獲當日所攜帶之安非他命一小包毛重○
    ．九公克係預備供吸食使用，足證被告辯稱其係不慎吸入二手安非他命乙節，尚
    與事實不符而不足採信。再按「甲基安非他命經口服投與後約百分之七十於二十
    四小時內自尿液中排出，約百分之九十於九十六小時內自尿液中排出．．甲基安
    非他命之檢出與其投與方式、投與量、個人體質、採尿時間及檢測儀器之精密度
    等諸多因素有關，因此僅憑尿液中呈安非他命陽性反應，並無法確實推算吸食時
    間距採集時間之長短，惟依上述資料推斷，最長不可能超過四日」亦有行政院衛
    生署藥物食品檢驗局八十一年二月八日 (八一)藥檢壹字第００一一五六號函一
    紙附卷可參。是依上開說明，被告於九十年八月三日晚間十時五十分許於警局採
    尿時起，回溯前九十六小時內之某時，曾在不詳地點施用第二級毒品安非他命一
    次犯行，應堪認定。
二、被告曾於八十八年間因施用毒品案件，經執行觀察勒戒，無繼續施用毒品傾向，
    而為臺灣新竹地方法院檢察署檢察官於八十九年三月十五日以八十八年度毒偵字
    第六八九號為不起訴處分確定。嗣於五年內復再施用第二級毒品安非他命，經本
    院以八十九年度毒聲字第一四六七號裁定送臺灣新竹看守所附設勒戒處所觀察、
    勒戒後，認有繼續施用毒品傾向，另經本院以八十九年度毒聲字第二二五七號裁
    定令入戒治處所施以強制戒治一年，並經本院以八十九年度易字第一一○九號判
    決判處有期徒刑六月確定，嗣於九十年三月十二日經本院以九十年度毒聲字第四
    一五號裁定停止戒治付保護管束，並自九十年四月二十七日起執行保護管束在案
    ，此有臺灣新竹地方法院檢察署檢察官保護管束指揮書、臺灣新竹地方法院檢察
    署刑案資料查註紀錄表、臺灣高等法院被告全國前案紀錄表、本院八十九年度易
    字第一一○九號刑事判決、八十九年度毒聲字第二二五七號刑事裁定、九十年度
    毒聲字第四一五號刑事裁定各一件附卷可稽，自應依法論科。
三、被告施用第二級毒品安非他命，核其所為，係犯毒品危害防制條例第十條第二項
    之施用第二級毒品罪；其持有安非他命之低度行為，應為施用安非他命之高度行
    為所吸收，不另論罪。被告前於八十六年十二月間因違反麻醉藥品管理條例案件
    ，經本院以八十六年度易字第一八○六號判決判處有期徒刑六月確定在案，於八
    十七年九月十一日執行完畢，此有臺灣高等法院被告全國前案紀錄表附卷可憑，
    其受有期徒刑執行完畢後，五年內再犯本件有期徒刑以上刑之罪，為累犯，依法
    加重其刑。爰審酌被告施用毒品安非他命害人害己，危害國民健康至深且鉅，且
    經戒治後，仍不思改進、戒斷，暨其犯罪動機、目的、施用次數及犯後態度等一
    切情狀，量處如主文所示之刑，以示懲戒。又扣案之安非他命一包( 毛重○點九
    公克 )係屬毒品危害防制條例款管制之第二級毒品，應依同條例第十八條第一項
    前段沒收銷燬之。
據上論斷，應依刑事訴訟法第二百九十九條第一項前段，毒品危害防制條例第十條第
第二項、第十八條第一項前段，刑法第十一條前段、四十七條，判決如主文。
本案經檢察官許麗美到庭執行職務。
中      華      民      國    九十一    年      二      月    二十七    日
                                    臺灣新竹地方法院刑事第一庭
                                        法  官  王佳惠
右正本證明與原本無異。
如不服本判決，應於判決送達後十日內向本院提出上訴狀( 應附繕本 )，上訴於
臺灣高等法院。
                                        書記官  江靜玲
中      華      民      國    九十一    年      二      月    二十七    日
論罪科刑之主要法條：毒品危害防制條例第十條第二項。
毒品危害防制條例第十條第二項
施用第二級毒品者，處三年以下有期徒刑。
